【裁判字號】    98,易,2734
【裁判日期】    980930
【裁判案由】    竊盜
【裁判全文】
臺灣臺中地方法院刑事判決              98年度易字第2734號
公  訴  人  臺灣臺中地方法院檢察署檢察官
被      告  甲○○
                      號
上列被告因竊盜案件，經檢察官提起公訴（98年度偵字第16730
號），本院判決如下：
    主    文
甲○○竊盜，處拘役伍拾日，如易科罰金，以新台幣壹仟元折算
壹日。
    犯罪事實
一、甲○○意圖為自己不法之所有，於民國98年6月3日凌晨4 時
    20分許，即為警盤查前某時，駕駛不知情之陳惠美所有車牌
    號碼EK─5275號自用小貨車，至臺中縣霧峰鄉○○○路橋下
    與北岸路36巷口處，徒手竊取汎亞工程建設股份有限公司（
    下稱汎亞公司）霧峰施工所護欄模具2塊（見警卷第46頁編
    號1、編號3之照片所示）。得手後，將該護欄模具搬至上開
    車輛中。嗣於同日凌晨4時20分許，在上開臺中縣霧峰鄉○
    ○○路橋下與北岸路36巷口處，因掉落護欄模具1塊，為巡
    邏警員發覺其行跡可疑，而加以盤查。後因泛亞公司職員黃
    品豐暫時無法確認遭竊，警員乃先予以放行。嗣於翌日，經
    泛亞公司職員丙○○清點後確認遭竊，為警於上午10時許，
    通知甲○○到警局派出所說明而查獲，並扣得護欄模具1塊
    （即警卷編號3照片所示，已發還泛亞公司，編號1所示之模
    具則下落不明）。
二、案經臺中縣警察局霧峰分局報告臺灣臺中地方法院檢察署檢
    察官偵查起訴。
    理    由
一、證據能力：
    按被告以外之人 (包括證人、鑑定人、告訴人、被害人及共
    同被告等)於審判外之陳述雖不符刑事訴訟法第159條之1至
    之4等4條之規定，而經當事人於審判程序同意作為證據，法
    院審酌該言詞陳述或書面陳述作成時之情況，認為適當者，
    亦得為證據；當事人、代理人或辯護人於法院調查證據時，
    知有刑事訴訟法第159條第1項不得為證據之情形，而未於言
    詞辯論終結前聲明異議者，視為有前項之同意，同法第159
    條之5定有明文。查本判決以下所引用審判外之言詞或書面
    陳述，性質上雖屬傳聞證據，惟經本院審理時予以提示並告
    以要旨，並經公訴人及被告均表示沒有意見（見本院卷第21
    頁背面），且於本院言詞辯論終結前均未聲明異議，而本院
    審認上開證據作成時之情況，應無違法取證或不當情事，與
    本案待證事實間復具有相當之關聯性，以之作為證據應屬適
    當，依刑事訴訟法第159條之5規定，自有證據能力。
二、訊據被告甲○○固坦於上開時、地為警查獲其載運護欄模具
    之事實，但矢口否認有何竊盜犯行，並辯稱：伊沒有偷，該
    模具是伊在路邊撿的，伊是要拿去田裡蓋水溝云云。惟查：
（一）警方於98年6月3日4時20分許，在臺中縣霧峰鄉○○○路
      與北岸路36巷口，發現被告所駕駛車號EK-5275號自小貨
      車上掉落一塊護欄模具，經警攔查後發現車上另載有二塊
      護欄模具，其中如警卷第46頁編號1、3所示之模具2個，
      經證人黃品豐、丙○○指認為泛亞公司所有等情，為被告
      所自承，並經證人丙○○、黃品豐於警詢中證述在卷（見
      警卷第8-13頁），復有扣押筆錄、扣押物品目錄表、贓物
      認領保管單、員警職務報告書、現場圖各1紙，失竊物指
      認表3張，及照片34張在卷可證。證人丙○○於本院證稱
      ：「我在泛亞公司擔任霧峰施工所工務組副組長。（檢察
      官問：98年6月間警察通知你去指認護欄之事，是否記得
      ？）是的。（檢察官問：當時指認的模具，你如何確認泛
      亞公司所有？）根據外觀、顏色、尺寸規格去比對。……
      當時我回答警察說我們工程模具有減少，而查獲的模具與
      我們的相符，所以我確認警察要我指認的模具就是我們的
      模具。（被告問：泛亞公司模具失竊前放在何處？）施工
      所前的中投高架橋橋下的路旁，我們施工所位於霧峰鄉○
      ○路36巷26之1號。（法官問：你是否確認編號1、3的模
      具是泛亞公司所有？《提示警卷第46頁，並告以要旨》）
      依據當時在現場所看到的實體確認是我們公司所有。（
      法官問：這2個模具是否在同一個工程使用？）是的。（
      法官問：從外觀看起來這2個模具之尺寸並不相同，請問
      是如何使用在同一個工程？）這2個模具只是主模的附屬
      配件，2者尺寸有些微的不同，但是是同一個工程的配件
      ，而且其中編號3模具的邊緣有被燒銲、切割的痕跡，長
      、寬都被切割過，邊緣有留下燒銲的痕跡。」等語（見本
      院卷第20頁）。是被告於上開時、地載運如警卷第46頁編
      號1、3所示之模具，為警查獲之事實堪予認定。
（二）被告雖辯稱上開模具係撿到的云云，但查被告先後所為陳
      述不一，詳述如下：
    １、於98年6月7日在警詢中陳稱：「警方當時盤查該批護欄
        模具3個是我要載去芋頭園蓋水溝。正回轉時被警方盤
        查，一個（編號3）是在太平市○號○○○路邊撿的，另
        一個（編號1）在北岸路36巷口處拿的，之前是我家裡
        拿來的），另一塊（編號2）原放在芋頭園內。……護
        欄模（編號3）是我於98年6月1日8時10分，在太平市○
        道2號生活圈工地旁撿的。我當天要拿去中投公路旁芋
        頭園蓋水溝。」等語（見警卷第2-4頁）。
    ２、於98年6月23日在警詢中陳稱：「當時被警方盤查時車
        上有3塊護欄，一塊（編號3）是被害人黃品豐所指認，
        是他們公司所有，那塊是在中投東路與北岸路36巷口拿
        的，另一塊已不見，但之前是我在國道2號生活商圈撿
        的。而另一塊是在自己火龍果田園拿的。」等語（見警
        卷第5-7頁）。
    ３、於98年9月17日在本院審理中陳稱：「（檢察官問：你
        為何清晨4點開車載模具？）我要把模具載去我的田裡
        蓋水溝。（檢察官問：上開模具如何取得？）編號1的
        模具是在被查獲的前一天下午8點30分至9點左右在查獲
        地點拿的，（後改稱）是在查獲前一天早上8點30分在
        查獲地點撿起來放在我的車上，然後我開車回家拿編號
        2 的模具回到查獲地點，編號3的模具是在被查獲前1星
        期左右在大里溪河堤旁撿到的，該地點離查獲地點約10
        公里左右。（法官問：你撿到編號3模具是放在何處？
        ）一直到被查獲前都是放在我借來的車上。（法官問：
        你有無每天去芋頭園？）有，都是澆水後就離開。（法
        官問：編號2模具是何處拿的？）那是我自己買的，我
        原本放在大里市我另外一個火龍果園裡面蓋水溝用的，
        我把該模具拿起來放在車上很多天，我要把該模具拿到
        芋頭園去蓋水溝。（法官問：你說要拿模具蓋水溝，編
        號2、3都放在車上很多天，為何不先蓋水溝？）因為依
        我火龍果園工作進度去安排蓋水溝的時間，我沒有積極
        的想要去蓋水溝。」等語（見本院卷第21頁背面-22頁
        ）
    ４、核被告上開陳述內容可知，被告對於在何時、何地拿取
        編號1、3所示之模具陳述不一，相互矛盾。又被告陳稱
        拿取模具係為了拿到芋頭園蓋水溝，而被告既稱編號1
        護欄模具係伊於數天前從家中拿去臺中縣霧峰鄉○○○
        路橋下與北岸路36巷口處放的，又再去拿回，顯違常情
        。再者其既然已拿取編號2、3所示之模具放在車上多天
        ，且每天前往芋頭園工作，卻未將上開模具拿到芋頭園
        蓋水溝，而放在車上載來載去多天，顯違經驗法則。被
        告前後說詞反覆、矛盾，所辯顯經驗法則不符，顯係非
        卸責之詞，不足採信。
（三）被告就編號1、3所示之模具取得時間、地點陳述不一，但
      依證人丙○○之證述內容可知，尚無法證明上開編號1、3
      所示之模具係不同時間遭竊，是尚難認定被告有於不同時
      間竊取上開2塊模具之事實，依罪證有疑應對被告為有利
      認定之原則，應認定被告係同時竊取上開編號1、3所示之
      模具，較有利於被告，附此敘明。本件事證明確，被告竊
      盜犯行已堪認定。
三、核被告所為，係犯刑法第320條第1項之竊盜罪。爰審酌被告
    前有妨害自由、業務過失致死前科之素行，不思以正當途徑
    獲取所需，為一己之私利，竊取被害人泛亞公司所有之模具
    ，價值觀念偏差，損害被害人之財產權益，竊得模具之價值
    非鉅，事後否認犯行，迄未賠償被害人損害等一切情狀，處
    以如主文所示之刑，並諭知易科罰金之折算標準。
據上論斷，應依刑事訴訟法第299條第1項前段，刑法第320條第1
項、第41條第1項前段，刑法施行法第1條之1第1項、第2項前段
，判決如主文。
本案經檢察官乙○○到庭執行職務。
中    華    民    國    98    年    9     月    30    日
                  刑事第十二庭    法  官  周玉蘭
以上正本證明與原本無異。
如不服本判決應於收受判決後10日內向本院提出上訴書狀，並應
敘述具體理由；其未敘述上訴理由者，應於上訴期間屆滿後20日
內向本院補提理由書（均須按他造當事人之人數附繕本）「切勿
逕送上級法院」。
告訴人或被害人對於判決如有不服具備理由請求檢察官上訴者，
其上訴期間之計算係以檢察官收受判決正本之日期為準。
                                  書記官  黃泰能
中    華    民    國    98    年    9     月    30    日
附錄論罪科刑法條
刑法第320條第1項：
意圖為自己或第三人不法之所有，而竊取他人之動產者，為竊盜
罪，處五年以下有期徒刑、拘役或五百元以下罰金。


司法院資訊處製作；財團法人民間司法改革基金會備份。
